臺灣新竹地方法院刑事判決
110年度交易字第418號
公  訴  人  臺灣新竹地方檢察署檢察官
被      告  范銧海


上列被告因公共危險案件，經檢察官提起公訴（110年度偵字第5
681號），本院依簡式審判程序判決如下：
    主  文
范銧海吐氣所含酒精濃度達每公升零點二五毫克以上而駕駛動力
交通工具，累犯，處有期徒刑陸月，如易科罰金，以新臺幣壹仟
元折算壹日。
    事實及理由
一、本件犯罪事實及證據，均引用檢察官起訴書之記載（如附件
    ）。
二、論罪科刑
（一）核被告所為，係犯刑法第185條之3第1項第1款之吐氣所含
      酒精濃度達每公升0.25毫克以上而駕駛動力交通工具之公
      共危險罪。
（二）被告前於105年間，因公共危險案件，經本院以105年度竹
      交簡字第515號判決判處有期徒刑5月確定，並於106年2月
      20日執行完畢等情，有臺灣高等法院被告前案紀錄表1份
      在卷可稽，其於前案執行完畢後5年內故意再犯本案有期
      徒刑以上之罪，為累犯，經審酌其情節暨罪刑相當原則，
      應依刑法第47條第1項之規定，加重其刑。
（三）爰審酌被告無視酒後不得駕車之禁令，酒精濃度達每公升
      0.47毫克，仍貿然酒後駕車上路，嚴重危及道路交通安全
      ，缺乏尊重其他用路人生命、財產安全之觀念，實有不該
      ，惟念其犯後坦承犯行，尚知悔悟，兼衡其有環保清運之
      工作經歷，暨其犯罪之動機、目的、手段、品行、生活狀
      況（警詢自陳家庭經濟狀況為小康）、智識程度為國中畢
      業等一切情狀，量處如主文所示之刑，並諭知易科罰金之
      折算標準，以資懲儆。
據上論斷，應依刑事訴訟法第273條之1第1項、第299條第1項前
段、第310條之2、第454條第2項，判決如主文。
本案經檢察官陳子維提起公訴，檢察官陳宏兆到庭執行職務。
中　　華　　民　　國　　110 　年　　9 　　月　　28　　日
                  刑事第七庭  法　官  王子謙
以上正本證明與原本無異。
如不服本判決應於收受本判決後20日內向本院提出上訴書狀，上
訴書狀應敘述具體理由。上訴書狀未敘述上訴理由者，應於上訴
期間屆滿後20日內補提理由書狀於本院（均須按他造當事人之人
數附繕本）「切勿逕送上級法院」。
中　　華　　民　　國　　110 　年　　9 　　月　　28　　日
                              書記官  廖宜君
附錄本案論罪科刑法條全文：
刑法第185條之3
駕駛動力交通工具而有下列情形之一者，處二年以下有期徒刑，
得併科二十萬元以下罰金：
一、吐氣所含酒精濃度達每公升零點二五毫克或血液中酒精濃度
    達百分之零點零五以上。
二、有前款以外之其他情事足認服用酒類或其他相類之物，致不
    能安全駕駛。
三、服用毒品、麻醉藥品或其他相類之物，致不能安全駕駛。因
    而致人於死者，處三年以上十年以下有期徒刑；致重傷者，
    處一年以上七年以下有期徒刑。
曾犯本條或陸海空軍刑法第五十四條之罪，經有罪判決確定或經
緩起訴處分確定，於五年內再犯第一項之罪因而致人於死者，處
無期徒刑或五年以上有期徒刑；致重傷者，處三年以上十年以下
有期徒刑。
（附件）
臺灣新竹地方檢察署檢察官起訴書
                                     110年度偵字第5681號
　　被　　　告　范銧海　男　43歲（民國00年0月0日生）
　　　　　　　　　　　　住○○市○○區○○里○○○00巷0
　　　　　　　　　　　　　號
　　　　　　　　　　　　國民身分證統一編號：Z000000000號
上列被告因公共危險案件，業經偵查終結，認應提起公訴，茲將
犯罪事實及證據並所犯法條分敘如下：
　　　　犯罪事實
一、范銧海前有3次酒後駕車之公共危險案件，末次經臺灣新竹
    地方法院以105年度竹交簡字第515號判決處有期徒刑5月確
    定，並於民國106年2月20日易科罰金執行完畢。詎其仍不知
    悔改，於110年5月2日凌晨3時許起至同日凌晨3時30分許，
    在新竹市經國路某處路邊飲用含有酒精成分之保力達後，先
    搭車返回其位於新竹市○○區○○里○○○00巷0號住處，復於翌（
    3）日上午8時許，吐氣酒精濃度仍逾每公升0.25毫克之際，
    自上址住處騎乘車牌號碼000-000號普通重型機車行駛於道
    路上。嗣於同（3）日上午10時28分許，行經新竹縣竹北市
    中正西路與新興路口時，因駕駛異常為警攔查，並經測得其
    吐氣酒精濃度為每公升0.47毫克，因而查獲。
二、案經新竹縣政府警察局竹北分局報告偵辦。
　　　　證據並所犯法條
一、上開犯罪事實，業據被告范銧海於警詢及本署偵查中坦承不
    諱，並有員警職務報告、酒精測定紀錄表、新竹縣○○○○○○○○
    ○道路○○○○○○○○○○○○○號查詢機車駕駛人資料、車輛詳細資料
    報表等在卷可佐，足認被告自白與事實相符，其犯嫌堪予認
    定。
二、核被告所為，係犯刑法第185條之3第1項第1款之公共危險罪
    嫌。又被告前有如犯罪事實欄所載之犯罪科刑及執行情形，
    有刑案資料查註紀錄表在卷足憑，其於有期徒刑之執行完畢
    後，5年以內故意再犯本件有期徒刑以上之刑之罪，為累犯
    ，請依刑法第47條第1項規定及司法院大法官會議釋字第775
    號解釋意旨，酌予加重其刑。
三、依刑事訴訟法第251條第1項提起公訴。
　　此　致
臺灣新竹地方法院
中　　華　　民　　國　 110　　年　　6 　　月　　15　　日
                              檢  察  官  陳  子  維
本件證明與原本無異　　　　　　　　　　　　
中　　華　　民　　國　 110　　年　　7 　　月　　8 　　日
                              書  記  官  林  以  淇
附錄本案所犯法條全文
中華民國刑法第185條之3
駕駛動力交通工具而有下列情形之一者，處 2 年以下有期徒刑
，得併科 20 萬元以下罰金：
一、吐氣所含酒精濃度達每公升零點二五毫克或血液中酒精濃度
    達百分之零點零五以上。
二、有前款以外之其他情事足認服用酒類或其他相類之物，致不
    能安全駕駛。
三、服用毒品、麻醉藥品或其他相類之物，致不能安全駕駛。
因而致人於死者，處 3 年以上 10 年以下有期徒刑；致重傷者
，處 1 年以上 7 年以下有期徒刑。
曾犯本條或陸海空軍刑法第 54 條之罪，經有罪判決確定或經緩
起訴處分確定，於五年內再犯第 1 項之罪因而致人於死者，處
無期徒刑或 5 年以上有期徒刑；致重傷者，處 3 年以上 10 年
以下有期徒刑。